---
title: "analysis_EP2019_turnout"
author: "Stefan Haußner"
date: "5 Juni 2019"
output: html_document
---

```{r setup, include=FALSE}
knitr::opts_chunk$set(echo = TRUE)
library(openxlsx)
library(tidyverse)
library(tidyselect)
library(maptools)
library(rgdal)
library(sp)
library(janitor)
library(maps)
library(ggthemes)
library(viridis)
library(stringi)
library(snakecase)
library(rvest)
```

# Daten einlesen und aufbereiten

```{r}
d_aachen_raw <- read.xlsx("../../staedte/data_aachen.xlsx", sheet = 1)
d_bielefeld_raw <- read.xlsx("../../staedte/data_bielefeld.xlsx", sheet = 1)
d_dortmund_raw <- read.xlsx("../../staedte/data_dortmund.xlsx", sheet = 1)
d_duesseldorf_raw <- read.xlsx("../../staedte/data_duesseldorf.xlsx", sheet = 1)
d_oberhausen_raw <- read_csv2("../../staedte/data_oberhausen.csv")
```

## Aufbereitung Aachen

Für manche Stadtbezirke liegen keine Daten vor. Vermutlich sind diese mit nicht vollständig deckungsgleich, da es in anderen Stadtvierteln ursprünglich mal 2 Werte gab.

```{r}
d_aachen_tidy <- d_aachen_raw %>%
  clean_names() %>% 
  tbl_df() %>% 
  tidyr::separate(name, c("id", "name"), extra = "merge") %>% 
  mutate(id = as.numeric(id))

d_aachen_tidy
```


## Aufbereitung Bielefeld

```{r}
d_bielefeld_tidy <- d_bielefeld_raw %>% 
  clean_names() %>% 
  tbl_df() %>%
  mutate_at(vars(wahlbeteiligung_btw_2017, 
                 wahlbeteiligung_ew_2019, 
                 bevolkerung_mit_migrationshintergrung), .funs = funs(. * 100))

d_bielefeld_tidy
```

## Aufbereitung Dortmund

```{r}
d_dortmund_tidy <- d_dortmund_raw %>% 
  clean_names() %>% 
  tbl_df() %>% 
  mutate_at(vars(turnout_2019, 
                 wahler), .funs = funs(. * 100)) %>% 
  rename(wahlberechtige_2017 = wahlberechtigte,
         turnout_2017 = wahler)

d_dortmund_tidy
```

## Aufbereitung Düsseldorf

Hier vom Long-Format ins Wide-Format unter Benutzung der dcast-Funktion aus reshape2. Vorher wird der Name in id, name und Stadtteilnummer zerlegt.

```{r}
d_duesseldorf_tidy <- d_duesseldorf_raw %>% 
  clean_names() %>% 
  tbl_df() %>% 
  tidyr::separate(name, c("id", "name"), extra = "merge") %>% 
  mutate(stadtteilnummer = parse_number(name),
         name = gsub('[[:digit:]]+', '', name)) %>% 
  filter(!is.na(value)) %>% 
  reshape2::dcast(value.var = "value", 
                  formula = id + name + stadtteilnummer ~ variable) %>% 
  tbl_df() %>% 
  clean_names() %>% 
  mutate(id = as.numeric(id)) %>% 
  arrange(id)
d_duesseldorf_tidy
```

## Aufbereitung Oberhausen

```{r}
d_oberhausen_tidy <- d_oberhausen_raw %>% 
  clean_names() %>% 
  separate(name, c("id", "name"), extra = "merge") %>% 
  mutate(id = as.numeric(id)) %>% 
  arrange(id)
d_oberhausen_tidy
```



# Zusammenfügen der Datensätze

## Arbeitslosigkeit und Wahlbeteiligungsquoten

```{r}

set_alo <- bind_rows(
  d_aachen_tidy %>% 
  select(id, 
         name, 
         wahlbeteiligung_2017, 
         wahlbeteiligung_2019, 
         arbeitslosigkeit_BT = arbeitsloenquote,
         arbeitslosigkeit_EP = arbeitsloenquote),
  d_bielefeld_tidy %>% 
  mutate(id = row_number()) %>% 
  select(id, 
         name = stadtteil,
         wahlbeteiligung_2017 = wahlbeteiligung_btw_2017,
         wahlbeteiligung_2019 = wahlbeteiligung_ew_2019,
         arbeitslosigkeit_BT = betroffenheitssquote_ii,
         arbeitslosigkeit_EP = betroffenheitssquote_ii
         ),
  d_dortmund_tidy %>% 
  mutate(id = row_number()) %>% 
  select(id, 
         name = stadtbezirk,
         wahlbeteiligung_2017 = turnout_2017,
         wahlbeteiligung_2019 = turnout_2019,
         arbeitslosigkeit_BT = arbeitslosenquote_2017,
         arbeitslosigkeit_EP = arbeitslosenquote_2017
         ),
  d_duesseldorf_tidy %>% 
  select(id,
         name,
         wahlbeteiligung_2017 = wahlbeteiligung_bundestagswahl_2017_in_percent,
         wahlbeteiligung_2019 = wahlbeteiligung_europawahl_2019_in_percent,
         arbeitslosigkeit_BT = arbeitslosenquote_in_percent,
         arbeitslosigkeit_EP = arbeitslosenquote_in_percent
         ),
  d_oberhausen_tidy %>% 
  select(id, 
         name,
         wahlbeteiligung_2017,
         wahlbeteiligung_2019,
         arbeitslosigkeit_BT = sgb_ii_quote_insgesamt_2016,
         arbeitslosigkeit_EP = sgb_ii_quote_insgesamt_2016),
  .id = "city"
  ) %>% 
  mutate(arbeitslosigkeit_BT = arbeitslosigkeit_EP,
         city = case_when(city == 1 ~ "Aachen",
                          city == 2 ~ "Bielefeld",
                          city == 3 ~ "Dortmund",
                          city == 4 ~ "Düsseldorf",
                          city == 5 ~ "Oberhausen"))

```



# Konvertieren ins Long-Format

```{r}

#evtl. überflüssig
set_alo %>% reshape2::melt(id.vars = c("city","id","name")) %>% 
  tbl_df()

```


# Grafiken

## Arbeitslosigkeit

```{r}
ggplot(set_alo) +
  geom_smooth(aes(x = arbeitslosigkeit_BT, y = wahlbeteiligung_2017), method = "lm")+
  geom_smooth(aes(x = arbeitslosigkeit_EP, y = wahlbeteiligung_2019), method = "lm")+
  facet_wrap(~city, scale = "free_x")
  
```

